Minutes et répertoires du notaire Pierre I GRANDRYE, 10 janvier 1608 - 2 mai 1645 (étude V)
Archives nationales
- Minutes de Pierre I GRANDRYE, 4 février 1608 - 1645; MC/ET/V/35 - MC/ET/V/101
  - Minutes. 1615, janvier - 1615, mai, janvier 1615 - mai 1615; MC/ET/V/43
    - Déclaration par laquelle Louis Maillart, écuyer, sieur de Baby, demeurant rue des Lavandières, certifie que Madeleine Oblé, veuve de Zacharie Normain, maître sculpteur et peintre, lui a remis un livre couvert de vélin doré, portant: Ce livre appartient à noble homme messire Hector Maillart, seigneur de Bellebat et de Triel sur Poissy, conseiller du roy en son conseil privé et naguères son ambassadeur en Espagne, auquel est rapportée la généalogie dudict Maillart, l'an mil quatre cens quatre vingtz et au second et penultiesme feuillet sont figurés les armes de la maison. Ce livre aurait été remis par André Maillart, maître des requêtes, au défunt Normain pour reproduire ses armes et les apposer sur une lame de cuivre, que ledit Maillart a également reçue et pour laquelle il a payé 69 livres restant due sur la somme de 75 livres qui représentait le prix du travail., 22 avril 1615; MC/ET/V/43
      Documents du Minutier central concernant les peintres, sculpteurs et graveurs au XVIIe siècle (1600-1650) [études I à X, 1955 actes], par Marie-Antoinette Fleury, tome I, Paris, S.E.V.P.E.N, 1969, p. 517 (instrument de recherche imprimé dématérialisé, certaines notices sont plus détaillées dans la version intégrale accessible en ligne par la rubrique 'Autres instruments de recherche', voir contexte dans le Plan d’orientation général - Notaires de Paris, guides thématiques du Minutier).
      déclaration; Lavandières (rue des); Maillart, André (15..-16..); Maillart, Hector; Maillart, Louis; Normain (veuve); Normain, Zacharie (15..-1613); Oblé, Madeleine; ambassadeur; maître des requêtes (Ancien Régime); peintre; sculpteur
  - Minutes. 1615, juin - 1615, décembre, juin 1615 - décembre 1615; MC/ET/V/44
    - Accord entre François Henry, maître peintre, et Charles Musnier, boulanger, au faubourg Saint-Honoré, réglant le différend pendant entre eux au Châtelet, au sujet de leurs prétentions sur les biens meubles de Michel Lebel, maître peintre, saisis à la requête dudit Henry, son créancier pour 200 livres, et vendus à la requête dudit Musnier., 12 juin 1615; MC/ET/V/44
      Documents du Minutier central concernant les peintres, sculpteurs et graveurs au XVIIe siècle (1600-1650) [études I à X, 1955 actes], par Marie-Antoinette Fleury, tome I, Paris, S.E.V.P.E.N, 1969, p. 300 (instrument de recherche imprimé dématérialisé, certaines notices sont plus détaillées dans la version intégrale accessible en ligne par la rubrique 'Autres instruments de recherche', voir contexte dans le Plan d’orientation général - Notaires de Paris, guides thématiques du Minutier).
      accord; Saint-Honoré (faubourg); Henry, François; Lebel, Michel; Musnier, Charles; boulanger; peintre
  - Minutes. 1616, janvier - 1616, juillet, janvier 1616 - juillet 1616; MC/ET/V/45
    - Bail par Jean Denis, maître facteur d'instruments de musique, demeurant rue des Amandiers, à Claude Dubois, fermier à Dugny, d'une maison avec cour, étable et jardin, sise audit lieu rue de la Fortune, avec 3 arpents de terre, moyennant un loyer annuel de 40 livres et deux chapons., 30 mai 1616; MC/ET/V/45
      Denis, Jean
    - Mise en service par Mathieu Lessot, naguère notaire royal à Troyes, logé rue de la Mortellerie, de son fils Mathieu Lessot, âgé de dix-huit ans, pour un an et demi, chez François Henry, maître peintre à Paris et peintre ordinaire de l'hôtel de ville, qui promet de lui verser à la fin dudit temps la somme de 21 livres., 13 juin 1616; MC/ET/V/45
      Documents du Minutier central concernant les peintres, sculpteurs et graveurs au XVIIe siècle (1600-1650) [études I à X, 1955 actes], par Marie-Antoinette Fleury, tome I, Paris, S.E.V.P.E.N, 1969, p. 301 (instrument de recherche imprimé dématérialisé, certaines notices sont plus détaillées dans la version intégrale accessible en ligne par la rubrique 'Autres instruments de recherche', voir contexte dans le Plan d’orientation général - Notaires de Paris, guides thématiques du Minutier).
      contrat de travail; Mortellerie (rue de la); Troyes (Aube); Henry, François; Lessot, Mathieu; notaire; peintre
  - Minutes. 1616, août - 1616, décembre, août 1616 - décembre 1616; MC/ET/V/46
    - Marché par lequel Laurent Maigret, maître menuisier, demeurant rue Jean-Painmollet, promet à Nicolas Henry, maître peintre, demeurant rue de la Tisseranderie, d'exécuter un devant d'autel de chêne, garni de deux colonnes, avec couronne au dessus, et de deux piédestals de 18 pieds 1/2 de haut, avec une bordure de tableau au milieu (1) et un châssis de 8 pieds 2 pouces sur 5 pieds 8 pouces, moyennant 100 livres dont 18 versées comptant, 18 livres payables dans trois semaines et le reste, à la livraison, dans six semaines., 6 septembre 1616 - 14 novembre 1616; MC/ET/V/46
      Le travail devra être transporté et dressé en l'église abbatiale de Gif. L'emplacement où sera mis le tableau sera garni de son fonds de bois.
      1616, 14 novembre. - Quittance d'une somme de 82 livres..
      Compléments de description: (1) Le peintre Nicolas Henry a dû exécuter le tableau pour lequel il commande cette bordure.
      Précisions sur les lieux: Gif-sur-Yvette (Essonne)--Eglise
      Documents du Minutier central concernant les peintres, sculpteurs et graveurs au XVIIe siècle (1600-1650) [études I à X, 1955 actes], par Marie-Antoinette Fleury, tome I, Paris, S.E.V.P.E.N, 1969, p. 304 (instrument de recherche imprimé dématérialisé, certaines notices sont plus détaillées dans la version intégrale accessible en ligne par la rubrique 'Autres instruments de recherche', voir contexte dans le Plan d’orientation général - Notaires de Paris, guides thématiques du Minutier).
      marché; quittance; Gif-sur-Yvette (Essonne); Jean-Pain-Mollet (rue); Tixeranderie (rue de la); Henry, Nicolas; Maigret, Laurent; menuisier; peintre
  - Minutes. 1617, janvier - 1617, juin, janvier 1617 - juin 1617; MC/ET/V/47
    - Bail pour trois ans, par François Henry, maître peintre et peintre ordinaire de la ville, à Guillaume Segrain, vigneron à Belleville-sur-Sablon, d'une salle basse, étable à vaches, étable à porcs et petit grenier, avec jardin, le tout sis à Belleville, moyennant un loyer annuel de 16 livres., 2 janvier 1617; MC/ET/V/47
      bail; Belleville (ancienne commune); Henry, François; Segrain, Guillaume; peintre; viticulteur
    - Accord entre François Henry, maître peintre et peintre ordinaire de l'hôtel de ville, et Guillaume Richer, vigneron à Belleville-sur-Sablon, mettant fin au différend qui les oppose au Châtelet au sujet des loyers des terres que ledit Henry loue à Richer à Belleville, et au sujet du paiement d'un lit garni, également cédé par Henry à Richer, moyennant la fourniture par ce dernier d'une demi-queue de vin clairet, d'un demi-muid de vin blanc et le paiement de 45 livres., 15 février 1617; MC/ET/V/47
      accord; Belleville (ancienne commune); Henry, François; Richer, Guillaume; peintre; viticulteur
  - Minutes. 1617, juillet - 1617, décembre, juillet 1617 - décembre 1617; MC/ET/V/48
    - Partage entre Josse de Voltigein, peintre et concierge de la héronnerie du roi à Fontainebleau, procureur de Catherine Chauvyn, sa femme, François Chauvyn, notaire au Châtelet, Jacques Chauvyn, peintre et concierge des écuries de la reine à Fontainebleau, Jean Chauvyn, maître peintre à Paris, et Camille Chauvyn, femme de François Le Bit, maître tailleur d'habits, de la succession de Charles Chauvyn, secrétaire de la chambre du roi à Abbeville, leur père., 8 juillet 1617; MC/ET/V/48
      Documents du Minutier central concernant les peintres, sculpteurs et graveurs au XVIIe siècle (1600-1650) [études I à X, 1955 actes], par Marie-Antoinette Fleury, tome I, Paris, S.E.V.P.E.N, 1969, p. 736 (instrument de recherche imprimé dématérialisé, certaines notices sont plus détaillées dans la version intégrale accessible en ligne par la rubrique 'Autres instruments de recherche', voir contexte dans le Plan d’orientation général - Notaires de Paris, guides thématiques du Minutier).
      partage; Abbeville (Somme); Fontainebleau (Seine-et-Marne); Châtelet; Chauvin, Camille; Chauvin, Catherine; Chauvin, Charles; Chauvin, François; Chauvin, Jacques; Chauvin, Jean; Le Bit, François; Voltigeant, Josse de; concierge; notaire; peintre; officier de la Chambre du roi (Ancien Régime); secrétaire du roi (Ancien Régime); tailleur d'habits
    - Quittance par Vincent Voiture, (1) marchand bourgeois de Paris, demeurant rue Saint-Denis, à l'enseigne de la 'Pomme d'Or', paroisse Saint-Eustache, à François Chauvyn, notaire au Châtelet, à Josse de Voltigein, peintre demeurant à Fontainebleau, mari de Catherine Chauvyn, à Jacques et Jean Chauvyn, bourgeois de Paris, également peintres, et à François Le Bit, maître tailleur d'habits, mari de Camille Chauvyn, héritiers de Charles Chauvyn, secrétaire de la chambre du roi, demeurant à Abbeville, leur père, et à Marie de Maupin, veuve du défunt, d'une somme de 300 livres., 8 août 1617; MC/ET/V/48
      Compléments de description: (1) Père de l'écrivain.
      quittance; Abbeville (Somme); Fontainebleau (Seine-et-Marne); Pomme d'Or (enseigne de la); Saint-Denis (rue); Saint-Eustache (paroisse); Chauvin, Camille; Chauvin, Catherine; Chauvin, Charles; Chauvin, François; Chauvin, Jacques; Chauvin, Jean; Le Bit, François; Maupin, Marie de; Voiture, Vincent; Voltigeant, Josse de; commerçant; notaire; peintre; secrétaire du roi (Ancien Régime); officier de la Chambre du roi (Ancien Régime); tailleur d'habits
    - Contrat d'apprentissage pour deux ans, au profit d'Antoine Coillet, natif de Vitry-le-François, chez Pierre Jacquet, dit de Grenoble, maître sculpteur et peintre, demeurant rue de la Tisseranderie, qui promet de lui enseigner son art, de la (sic ?) nourrir et loger, sans débours de part ni d'autre., 2 septembre 1617; MC/ET/V/48
      Documents du Minutier central concernant les peintres, sculpteurs et graveurs au XVIIe siècle (1600-1650) [études I à X, 1955 actes], par Marie-Antoinette Fleury, tome I, Paris, S.E.V.P.E.N, 1969, p. 343 (instrument de recherche imprimé dématérialisé, certaines notices sont plus détaillées dans la version intégrale accessible en ligne par la rubrique 'Autres instruments de recherche', voir contexte dans le Plan d’orientation général - Notaires de Paris, guides thématiques du Minutier).
      contrat d'apprentissage; Tixeranderie (rue de la); Vitry-le-François (Marne); Coillet, Antoine; Jacquet dit Grenoble, Pierre; peintre; sculpteur
    - Transport par Nicolas Camus, maître cordonnier, portier de garde de la porte de Nesle, à François Gallemand, valet de chambre et chantre de la musique de la chambre et chapelle du roi, demeurant à la porte de Nesle, du droit de bail à lui fait par la ville de Paris, le 11 juillet 1616, des logements dépendant de cette porte, pour six années, moyennant 30 livres de loyer annuel., 17 octobre 1617; MC/ET/V/48
      Documents du Minutier central concernant l'histoire de la musique (1600-1650), par Madeleine Jurgens, tome I [études I à X, 1763 actes], Paris, Archives nationales, 1967, p. 102 (instrument de recherche imprimé dématérialisé, certaines notices sont plus détaillées dans la version intégrale accessible en ligne par la rubrique 'Autres instruments de recherche', voir contexte dans le Plan d’orientation général - Notaires de Paris, guides thématiques du Minutier).
    - DeSachy (Philibert) maître menuisier à Paris et ordinaire des Bâtiments du Roi § Reçoit l'adjudication des travaux à Paris (maisons royales), 7 janvier 1717 - 10 janvier 1717; MC/ET/V/48
      Artisans XVIIIe siècle, par M. Rambaud et C. Grodecki, 1956-1977 ( fichier papier entièrement dématérialisé; voir contexte dans le Plan d’orientation général - Notaires de Paris, guides thématiques du Minutier).
      Date de révision: 2011-2012
      Date de création de la notice: 2010
      Desachy, Philibert
  - Minutes. 1618, janvier - 1618, juin, janvier 1618 - juin 1618; MC/ET/V/49
    - Adjudication du loyer d'une maison à Montfermeil, par Pierre Bigot, marchand bourgeois de Paris, demeurant rue de la Mortellerie, paroisse Saint Gervais, à Nicolas Ledoux, marchand bourgeois de Paris, rue du Coq, paroisse Saint Jean en Grève., 10 janvier 1618; MC/ET/V/49
      Actes signalés par Thierry Boudignon, 2003-2012 (base de données migrée: voir contexte dans le Plan d’orientation général - Notaires de Paris, guides thématiques du Minutier).
      Date de création de la notice: 2003
      acte de vente; Montfermeil (Seine-Saint-Denis); Coq (rue du); Mortellerie (rue de la); Bigot, Pierre; Ledoux, Nicolas; commerçant
    - Contrat de mariage entre Antoine de Montchrestien, écuyer, seigneur de Vatteville, demeurant rue de la Bûcherie, paroisse Saint-Étienne-du-Mont, et Suzanne de Thézart, veuve de Léonor Hamon, sieur de L'Isle, et fille de feu François de Thézart, seigneur et baron des Essarts, et de Jeanne de Monchy, sa femme, demeurant à l'Image Saint-Nicolas, rue des Grands-Degrés, près du quai de la Tournelle. En la présence de Jacques de Maillé, marquis de La Flossellière, de Nicolas Sanguin, écuyer, seigneur de Pierre-Lée, intendant de l'amirauté, de Guillaume Martin, conseiller du roi et lieutenant général de l'amirauté de France, leurs amis communs. Régime: communauté, douaire coutumier, donation mutuelle de tous les biens meubles et conquêts immeubles ou, en cas d'enfants, de la moitié., 31 janvier 1618; MC/ET/V/49
      Documents du Minutier central des notaires de Paris, Écrivains de théâtre, 1600-1649, étude par Alan Howe, documents analysés par Madeleine Jurgens et Alan Howe [195 actes], Paris, Archives nationales, 2005, notice n°115 (instrument de recherche imprimé dématérialisé dont la version intégrale est accessible en ligne par la rubrique 'Autres instruments de recherche', voir contexte dans le Plan d’orientation général - Notaires de Paris, guides thématiques du Minutier).
      Date de création de la notice: 2008
      Documents du Minutier central des notaires de Paris, Écrivains de théâtre, 1600-1649, étude par Alan Howe, documents analysés par Madeleine Jurgens et Alan Howe, Paris, Archives nationales, 2005, XIII-340 p.
      Transcription publiée par Lachèvre, Frédéric: Antoine de Montchrestien, sa religion, son mariage, Revue d'histoire littéraire de la France, t. XXV, 1918, p. 452-454, d'après la copie du contrat insinuée au Châtelet le 22 mai 1618 (Arch. nat., Y 159, fol. 198).
      contrat de mariage; Bûcherie (rue de la); Grands-Degrés (rue des); Saint-Nicolas (image); Tournelle (quai de la); Montchrestien, Antoine de; Thézart, Suzanne de; Thézart, François de; Hamon, Léonor; Monchy, Jeanne de; Maillé, Jacques de; Sanguin, Nicolas; Martin, Guillaume
  - Minutes. 1618, juillet - 1618, décembre, juillet 1618 - décembre 1618; MC/ET/V/50
    - Promesse suivant laquelle François Henry, maître peintre, bourgeois de Paris et peintre ordinaire de la ville de Paris, s'engage envers Daniel d'Espersin, maître serrurier, demeurant rue de la Tisseranderie, à peindre les planchers de sa maison, l'escalier, la charpenterie des galeries hors oeuvre, le portail ainsi que les cheminées de la maison en façon de vert mou (sic) également les solives du plancher, les culs de lampe et les croisées, moyennant 100 livres., 22 novembre 1618; MC/ET/V/50
      Documents du Minutier central concernant les peintres, sculpteurs et graveurs au XVIIe siècle (1600-1650) [études I à X, 1955 actes], par Marie-Antoinette Fleury, tome I, Paris, S.E.V.P.E.N, 1969, p. 302 (instrument de recherche imprimé dématérialisé, certaines notices sont plus détaillées dans la version intégrale accessible en ligne par la rubrique 'Autres instruments de recherche', voir contexte dans le Plan d’orientation général - Notaires de Paris, guides thématiques du Minutier).
      promesse; Tixeranderie (rue de la); Espersin, Daniel d'; Henry, François; peintre; serrurier
    - Vente par Nicole Le Sueur, veuve de Jean Motelet, notaire au Châtelet, demeurant Carrefour Guillori, paroisse Saint-Jean-en-Grève, de 100 l. de rente., 1er décembre 1618; MC/ET/V/50
      acte de vente; Guilleri (carrefour); Le Sueur, Nicole; Motelet, Jean; notaire
  - Minutes. 1619, janvier - 1619, juin, janvier 1619 - juin 1619; MC/ET/V/51
  - Minutes. 1619, juillet - 1619, décembre, juillet 1619 - décembre 1619; MC/ET/V/52
    Inventaires à la fin.
    - Inventaire après décès de Madeleine Gedoyn, femme de Claude Gobelin, commis au Greffe du conseil privé du roi, rue de la Verrerie., 21 juin 1619; MC/ET/V/52
      Georges Wildenstein, Le goût pour la peinture dans la bourgeoisie parisienne au début du règne de Louis XIII, d'après des inventaires après décès...[705 actes], Gazette des Beaux-Arts, Paris, 1959, p.79 (voir contexte dans le Plan d’orientation général - Notaires de Paris, guides thématiques du Minutier).
      inventaire après décès; Verrerie (rue de la); Gedoyn, Madeleine; Gobelin, Claude
    - Délibération des créanciers de Denis Gilbert, maître orfèvre, parmi lesquels figure Nicolas Moislon, maître peintre, bourgeois de Paris, demeurant sur le pont Notre-Dame., 10 juillet 1619; MC/ET/V/52
      Documents du Minutier central concernant les peintres, sculpteurs et graveurs au XVIIe siècle (1600-1650) [études I à X, 1955 actes], par Marie-Antoinette Fleury, tome I, Paris, S.E.V.P.E.N, 1969, p. 501 (instrument de recherche imprimé dématérialisé, certaines notices sont plus détaillées dans la version intégrale accessible en ligne par la rubrique 'Autres instruments de recherche', voir contexte dans le Plan d’orientation général - Notaires de Paris, guides thématiques du Minutier).
      délibération; Notre-Dame (pont); Gilbert, Denis; Moislon, Nicolas; orfèvre; peintre
    - Inventaire après décès de Pierre Guillain, juré du roi es œuvres de maçonnerie, bourgeois de Paris, rue Saint-Antoine, à la requête de sa femme, Jeanne Lermaing, et d'Auguste Guillain, juré du roi es œuvres de maçonnerie, son fils., 3 septembre 1619; MC/ET/V/52
      inventaire après décès; Saint-Antoine (rue); Guillain, Pierre; Lermaing, Jeanne; Guillain, Auguste; maçon
    - Bail pour quatre ans, par Madeleine Oblé, veuve de Zacharie Normain, maître sculpteur et peintre, demeurant rue de la Tisseranderie, paroisse Saint-Jean-en-Grève, à Thomas Boudin, sculpteur ordinaire du roi, demeurant en la même maison, d'une boutique, deux chambres, un grenier, deux caves et d'une partie de la cour de cette dite maison, moyennant un loyer annuel de 225 livres., 27 novembre 1619; MC/ET/V/52
      bail; Saint-Jean-en-Grève (paroisse); Tixeranderie (rue de la); Boudin, Thomas (1570-1637); Normain, Zacharie (15..-1613); Oblé, Madeleine; peintre; sculpteur; sculpteur
  - Minutes. 1620, janvier - 1620, juin, janvier 1620 - juin 1620; MC/ET/V/53
  - Minutes. 1620, juillet - 1620, décembre, juillet 1620 - décembre 1620; MC/ET/V/54
    - Inventaire après décès de Claude Girard, bourgeois de Paris, place de Grève., 19 avril 1620; MC/ET/V/54
      Georges Wildenstein, Le goût pour la peinture dans la bourgeoisie parisienne au début du règne de Louis XIII, d'après des inventaires après décès...[705 actes], Gazette des Beaux-Arts, Paris, 1959, p.80 (voir contexte dans le Plan d’orientation général - Notaires de Paris, guides thématiques du Minutier).
      inventaire après décès; Grève (place de); Girard, Claude
  - Minutes. 1621, janvier - 1621, juin, janvier 1621 - juin 1621; MC/ET/V/55
    - Contrat de mariage entre Philippe Gaulteron, marchand papetier, et Catherine Le Dreux, fille de Jean Le Dreux, maître menuisier, et de Marguerite Besnard, auquel signe comme témoin du futur époux Toussaint Cholière, maître facteur d'instruments de musique., 31 janvier 1621; MC/ET/V/55
      Documents du Minutier central concernant l'histoire de la musique (1600-1650), par Madeleine Jurgens, tome I [études I à X, 1763 actes], Paris, Archives nationales, 1967, p. 731 (instrument de recherche imprimé dématérialisé, certaines notices sont plus détaillées dans la version intégrale accessible en ligne par la rubrique 'Autres instruments de recherche', voir contexte dans le Plan d’orientation général - Notaires de Paris, guides thématiques du Minutier).
      Gaulteron, Philippe
    - Marché entre Simon Lerambert, maître sculpteur et peintre, et Jeanne Desneiges, sa femme, propriétaires d'une maison sise rue Sainte-Avoye, d'une part, et Jean Cochet, maître maçon, pour la réfection du mur mitoyen de ladite maison, moyennant 6 livres par toise de maçonnerie. Pierre Madeleine, maître du mur, à raison de 15 sols tournois par pièces de charpentes et 6 livres pour une grande pièce qui sera de la longueur du logis., 15 avril 1621; MC/ET/V/55
      Ces travaux ont été décidés par sentence contradictoire de la chambre civile du Châtelet, rendue le jour même, après expertise de Jean Autissier, juré du roi ès oeuvres de maçonnerie..
      Pierre Marguemont, maître chandelier, également propriétaire est comparu avec ledit Lerambert; se sont abstenus Georges Flustier dit Belle-Épine et Marguerite de Saint-Martin, sa femme, veuve de Germain Lerambert, propriétaire de l'autre moitié de ladite maison.
      Documents du Minutier central concernant les peintres, sculpteurs et graveurs au XVIIe siècle (1600-1650) [études I à X, 1955 actes], par Marie-Antoinette Fleury, tome I, Paris, S.E.V.P.E.N, 1969, p. 417 (instrument de recherche imprimé dématérialisé, certaines notices sont plus détaillées dans la version intégrale accessible en ligne par la rubrique 'Autres instruments de recherche', voir contexte dans le Plan d’orientation général - Notaires de Paris, guides thématiques du Minutier).
      marché; Sainte-Avoie (rue); Autissier, Jean; Cochet, Jean; Desneiges, Jeanne; Flustier dit Belle-Epine, Georges; Lerambert (famille); Lerambert, Germain; Lerambert, Simon; Madeleine, Pierre; Marguemont, Pierre; Saint-Martin, Marguerite de; cirier; charpentier; maçon; maçon; peintre; sculpteur
    - Marché entre Thomas Boudin, sculpteur ordinaire du roi, d'une part, Jean-Jacques de Mesmes, chevalier, conseiller du roi en ses conseils d'état et privé, seigneur de Roissy et Antoine Bouchet, sieur de Bouville, conseiller du roi en sa cour de parlement, demeurant rue Sainte-Avoye, d'autre part, tous deux exécuteurs testamentaires de la duchesse d' Angoulême, pour la sépulture de ladite dame dans l'église des Minimes de la Place Royale., 17 mai 1621; MC/ET/V/55
      Compléments de description:
      (1) Acte probablement sous seing privé, pas de mention de notaires..
      (2) Ce tombeau existe encore aujourd'hui, il se trouve à Saint-Denis.
      Documents du Minutier central concernant les peintres, sculpteurs et graveurs au XVIIe siècle (1600-1650) [études I à X, 1955 actes], par Marie-Antoinette Fleury, tome I, Paris, S.E.V.P.E.N, 1969, p. 77 (instrument de recherche imprimé dématérialisé, certaines notices sont plus détaillées dans la version intégrale accessible en ligne par la rubrique 'Autres instruments de recherche', voir contexte dans le Plan d’orientation général - Notaires de Paris, guides thématiques du Minutier).
      marché; dépôt de pièces; Minimes (couvent des); Royale (place); Sainte-Avoie (rue); Saint-Denis (Seine-Saint-Denis); Angoulême, Charles de Valois (1573-1650, duc d'); Bouchet, Antoine; Boudin, Thomas (1570-1637); Diane de France (1538-1619); Mesmes, Jean Jacques de (1490-1569); sculpteur